<?xml version='1.0' encoding='utf-8'?>
<verb default="éagsúlaigh" disambig="">
  <verbalNoun default="éagsúlú" />
  <verbalAdjective default="éagsúlaithe" />
  <tenseForm default="éagsúlaigh" tense="Past" dependency="Indep" person="Base" />
  <tenseForm default="éagsúlaíomar" tense="Past" dependency="Indep" person="Pl1" />
  <tenseForm default="éagsúlaíodar" tense="Past" dependency="Indep" person="Pl3" />
  <tenseForm default="éagsúlaíodh" tense="Past" dependency="Indep" person="Auto" />
  <tenseForm default="éagsúlaigh" tense="Past" dependency="Dep" person="Base" />
  <tenseForm default="éagsúlaíomar" tense="Past" dependency="Dep" person="Pl1" />
  <tenseForm default="éagsúlaíodar" tense="Past" dependency="Dep" person="Pl3" />
  <tenseForm default="éagsúlaíodh" tense="Past" dependency="Dep" person="Auto" />
  <tenseForm default="éagsúlaíodh" tense="PastCont" dependency="Indep" person="Base" />
  <tenseForm default="éagsúlaínn" tense="PastCont" dependency="Indep" person="Sg1" />
  <tenseForm default="éagsúlaíteá" tense="PastCont" dependency="Indep" person="Sg2" />
  <tenseForm default="éagsúlaímis" tense="PastCont" dependency="Indep" person="Pl1" />
  <tenseForm default="éagsúlaídís" tense="PastCont" dependency="Indep" person="Pl3" />
  <tenseForm default="éagsúlaítí" tense="PastCont" dependency="Indep" person="Auto" />
  <tenseForm default="éagsúlaíodh" tense="PastCont" dependency="Dep" person="Base" />
  <tenseForm default="éagsúlaínn" tense="PastCont" dependency="Dep" person="Sg1" />
  <tenseForm default="éagsúlaíteá" tense="PastCont" dependency="Dep" person="Sg2" />
  <tenseForm default="éagsúlaímis" tense="PastCont" dependency="Dep" person="Pl1" />
  <tenseForm default="éagsúlaídís" tense="PastCont" dependency="Dep" person="Pl3" />
  <tenseForm default="éagsúlaítí" tense="PastCont" dependency="Dep" person="Auto" />
  <tenseForm default="éagsúlaíonn" tense="PresCont" dependency="Indep" person="Base" />
  <tenseForm default="éagsúlaím" tense="PresCont" dependency="Indep" person="Sg1" />
  <tenseForm default="éagsúlaímid" tense="PresCont" dependency="Indep" person="Pl1" />
  <tenseForm default="éagsúlaítear" tense="PresCont" dependency="Indep" person="Auto" />
  <tenseForm default="éagsúlaíonn" tense="PresCont" dependency="Dep" person="Base" />
  <tenseForm default="éagsúlaím" tense="PresCont" dependency="Dep" person="Sg1" />
  <tenseForm default="éagsúlaímid" tense="PresCont" dependency="Dep" person="Pl1" />
  <tenseForm default="éagsúlaítear" tense="PresCont" dependency="Dep" person="Auto" />
  <tenseForm default="éagsúlóidh" tense="Fut" dependency="Indep" person="Base" />
  <tenseForm default="éagsúlóimid" tense="Fut" dependency="Indep" person="Pl1" />
  <tenseForm default="éagsúlófar" tense="Fut" dependency="Indep" person="Auto" />
  <tenseForm default="éagsúlóidh" tense="Fut" dependency="Dep" person="Base" />
  <tenseForm default="éagsúlóimid" tense="Fut" dependency="Dep" person="Pl1" />
  <tenseForm default="éagsúlófar" tense="Fut" dependency="Dep" person="Auto" />
  <tenseForm default="éagsúlódh" tense="Cond" dependency="Indep" person="Base" />
  <tenseForm default="éagsúlóinn" tense="Cond" dependency="Indep" person="Sg1" />
  <tenseForm default="éagsúlófá" tense="Cond" dependency="Indep" person="Sg2" />
  <tenseForm default="éagsúlóimis" tense="Cond" dependency="Indep" person="Pl1" />
  <tenseForm default="éagsúlóidís" tense="Cond" dependency="Indep" person="Pl3" />
  <tenseForm default="éagsúlófaí" tense="Cond" dependency="Indep" person="Auto" />
  <tenseForm default="éagsúlódh" tense="Cond" dependency="Dep" person="Base" />
  <tenseForm default="éagsúlóinn" tense="Cond" dependency="Dep" person="Sg1" />
  <tenseForm default="éagsúlófá" tense="Cond" dependency="Dep" person="Sg2" />
  <tenseForm default="éagsúlóimis" tense="Cond" dependency="Dep" person="Pl1" />
  <tenseForm default="éagsúlóidís" tense="Cond" dependency="Dep" person="Pl3" />
  <tenseForm default="éagsúlófaí" tense="Cond" dependency="Dep" person="Auto" />
  <moodForm default="éagsúlaíodh" mood="Imper" person="Base" />
  <moodForm default="éagsúlaím" mood="Imper" person="Sg1" />
  <moodForm default="éagsúlaigh" mood="Imper" person="Sg2" />
  <moodForm default="éagsúlaímis" mood="Imper" person="Pl1" />
  <moodForm default="éagsúlaígí" mood="Imper" person="Pl2" />
  <moodForm default="éagsúlaídís" mood="Imper" person="Pl3" />
  <moodForm default="éagsúlaítear" mood="Imper" person="Auto" />
  <moodForm default="éagsúlaí" mood="Subj" person="Base" />
  <moodForm default="éagsúlaímid" mood="Subj" person="Pl1" />
  <moodForm default="éagsúlaítear" mood="Subj" person="Auto" />
</verb>
